【裁判字號】    90,易,1183
【裁判日期】    900830
【裁判案由】    贓物
【裁判全文】
臺灣彰化地方法院刑事判決                          九十年度易字第一一八三號
    公  訴  人  臺灣彰化地方法院檢察署檢察官
    被      告  丙○○
右列被告因贓物案件，經檢察官提起公訴（九十年度偵緝字第一０一五號），本院判
決如左：
    主      文
丙○○故買贓物，處有期徒刑肆月，如易科罰金，以佰元折算壹日。
    事      實
一、丙○○明知甲○○（經檢察官另行通緝中）所欲販賣之自用小客車係以贓車之車
    身套換所購買之肇事車之引擎、車牌等拼裝而成之盜贓物，竟於九十年一月二日
    ，在彰化縣員林鎮第一市場處，於未看過所欲購買之自用小客車之情形下，即同
    意以新台幣（下同）十六萬元之價格向甲○○購買一輛自用小客車，並於當日交
    付六萬元及辦理過戶所須之身分證及印章予甲○○，甲○○乃於翌日即辦妥車牌
    號碼Ｒ九─五一八五號車牌之自用小客車之過戶手續，並於十幾天後即同年月中
    旬將以贓車之車身套換肇事車拼裝而成之贓車即懸掛Ｒ九─五一八五號車牌之自
    用小客車及該車之行車執照交付予丙○○（該自用小客車之車身係車牌號碼ＢＮ
    ─七九六０號自用小客車之車身，登記為乙○○之妻賴蘭鳳所有，於九十年一月
    八日上午八時許，在彰化縣員林鎮○○路五一六號前失竊，引擎及車牌則係購自
    車牌號碼Ｒ九─五一八五號之肇事車），丙○○乃依約定交付餘款十萬元予甲○○。嗣於九十年一月二十九日下午五時三十分許，丙○○駕駛該贓車，在彰化縣
    大村鄉○○村○○路華德宮前，為警查獲。
二、案經彰化縣警察局田中分局報請台灣彰化地方法院檢察署檢察官偵查起訴。
    理      由
一、訊據被告丙○○固坦承於右揭時、地買受前揭自用小客車之事實，惟矢口否認知
    悉該自用小客車為贓物，辯稱：我並不知道該自用小客車係贓車云云。惟查，該
    自用小客車之車身係車牌號碼ＢＮ─七九六０號自用小客車之車身，登記為乙○○之妻賴蘭鳳所有，於九十年一月八日上午八時許，在彰化縣員林鎮○○路五一
    六號前失竊，而該自用小客車之引擎及車牌則係購自車牌號碼Ｒ九─五一八五號
    之肇事車一情，業據被害人賴蘭鳳之夫乙○○指述甚詳，核與證人陳偉鴻、魏科
    誌證述情節相符，且該自用小客車之車身號碼經電解確為被害人賴蘭鳳所有之車
    牌號碼ＢＮ─七九六Ｏ號自用小客車之車身號碼三ＩＫ０二五五，此有南陽實業
    股份有限公司彰化分公司出具之證明書、車籍資料作業詳細畫面、車輛竊盜、車
    牌失竊資料個別查詢報表─查詢車輛認可資料、贓物領據影本各一紙及照片二十
    三紙附卷可稽，是以該自用小客車確係以贓車之車身套換拼裝而成之盜贓物無訛
    。按一般人購買中古汽車，為擔保該汽車之性能良好及無瑕疵，必會於決定購買
    前先檢視該中古車之車況或試開以明瞭汽車性能是否良好，而非如同新車一般人
    只看樣品車即決定是否購買，此為眾所週知之理，而被告於九十年三月七日偵查
    中即供稱：我於九十年一月二日在ＫＴＶ認識甲○○，他說有一輛車十六萬元要
    賣給我，他約我在員林第一市場，我哥哥帶我去，我拿錢給甲○○，他叫我拿身
    分證、印章給他，辦好過戶就給我（交車），我不知道車子是誰的，但我給付十
    六萬元時還沒看過車，我先給六萬元，他牽車給我，我再給十萬元，於九十年一
    月二日在員林第一市場拿錢給甲○○，辦理過戶，等十天後才交車，因為是朋友
    ，十六萬元差不多就買了，我認識甲○○一個禮拜等語，而甲○○並非經營中古
    車行，被告於購買中古車時事先既未看車，如何認定該中古車之性能如何，被告
    又如何認定十六萬元之價格「差不多」，且被告在交付六萬元之「定金」給甲○○時，並未曾看過車子，即將身分證及印章交給甲○○辦理過戶手續，被告於向
    甲○○買車之過程，顯然過於草率，實不符合一般購車手續，而有違常情，足認
    被告顯係明知其向甲○○所購買之自用小客車係贓車，是以被告所辯顯係事後卸
    責之詞，委無足採，本件事證已臻明確，被告犯行洵堪認定。
二、核被告所為，係犯刑法第三百四十九條第二項之故買贓物罪。按被告行為後，刑
    法第四十一條「犯最重本刑為三年以下有期徒刑以下之刑之罪，而受六月以下有
    徒期刑或拘役之宣告，因身體、教育、職業或家庭之關係，執行顯有困難者，得
    以一元以上三元以下折算一日，易科罰金」之規定，已於九十年一月十日經總統
    公布修正為「犯最重本刑為五年以下有期徒刑以下之刑之罪，而受六月以下有徒
    期刑或拘役之宣告，因身體、教育、職業或家庭之關係或其他正當事由，執行顯
    有困難者，得以一元以上三元以下折算一日，易科罰金。但確因不執行所宣告之
    刑，難收矯正之效，或難以維持秩序者，不在此限。併合處罰之數罪，均有前項
    情形，其應執行之刑逾六月者，亦同」，經比較上開條文，以適用修正後之規定
    為最有利於被告，故依刑法第二條第一項前段規定，關於易科罰金之規定，自應
    適用修正後之刑法第四十一條第一項前段之規定為妥，附此說明。爰審酌被告犯
    罪之動機、目的、犯罪所生之危害及犯罪後之態度等一切情狀，量處如主文所示
    之刑，並諭知易科罰金之折算標準，以示懲儆。
據上論斷，應依刑事訴訟法第二百九十九條第一項前段，刑法第二條第一項前段、第
三百四十九條第二項、修正後第四十一條第一項前段，罰金罰鍰提高標準條例第一條
前段、第二條，判決如主文。
中      華      民      國    九十      年      八      月     三十     日
                                臺灣彰化地方法院刑事第二庭
                                    法      官  石  馨  文
右正本證明與原本無異。
如不服本判決應於判決送達後十日內向本院提出上訴狀( 須附繕本 )。
告訴人或被害人對於判決如有不服具備理由請求檢察官上訴者，其上訴期間之計算係
以檢察官收受判決正本之日期為準。
中      華      民      國    九十      年      八      月    三十一    日
刑法第三百四十九條
收受贓物者，處三年以下有期徒刑、拘役或五百元以下罰金。
搬運、寄藏、故買贓物或為牙保者，處五年以下有期徒刑、拘役或科或併科一千元以
下罰金。
因贓物變得之財物，以贓物論。


司法院資訊處製作；財團法人民間司法改革基金會備份。
